臺灣新北地方法院刑事判決　　　　　　　110年度訴字第520號
公　訴　人　臺灣新北地方檢察署檢察官
被　　　告　莊筑妃



上列被告因傷害等案件，經檢察官提起公訴（109 年度偵字第32
643 號），本院判決如下：
    主    文
莊筑妃犯傷害罪，處拘役參拾日，如易科罰金，以新臺幣壹仟元
折算壹日；又犯恐嚇危害安全罪，處拘役貳拾日，如易科罰金，
以新臺幣壹仟元折算壹日。應執行拘役肆拾日，如易科罰金，以
新臺幣壹仟元折算壹日。
    犯罪事實
一、莊筑妃與簡慧雯及其夫游宗翰為同住於新北市板橋區縣民大
    道3 段33巷6 弄之鄰居，其等於民國109 年6 月16日中午12
    時許，因停車糾紛而在上址16號1 樓前發生爭執，詎莊筑妃
    竟基於傷害之犯意，撲向簡慧雯並動手拉扯，致簡慧雯以雙
    手阻擋後受有右手前臂挫傷及左手掌瘀傷等傷害；隨後莊筑
    妃復基於恐嚇之犯意，當場對簡慧雯恫稱：要找竹聯幫處理
    你等語，以此加害生命、身體及自由之事恫嚇簡慧雯，使簡
    慧雯心生畏懼，致生危害於安全。
二、案經簡慧雯訴由新北市政府警察局海山分局報告臺灣新北地
    方檢察署檢察官偵查起訴。
    理    由
一、證據能力之說明
    刑事訴訟法第159 條之5 第1 項規定，被告以外之人於審判
    外之陳述，雖不符前4 條之規定，而經當事人於審判程序同
    意作為證據，法院審酌該言詞陳述或書面陳述作成時之情況
    ，認為適當者，亦得為證據。本案認定犯罪事實所引用被告
    莊筑妃以外之人於審判外之陳述，業經當事人於本院審判程
    序同意作為證據（110 年度訴字第520 號卷〈下稱本院卷〉
    第126 頁），本院審酌前揭陳述作成時之情況，認以之作為
    證據應屬適當，依上開規定，均有證據能力。
二、認定犯罪事實所憑之證據及理由
    訊據被告固坦承有於上開時、地，因停車糾紛而與鄰居即告
    訴人簡慧雯及其夫游宗翰發生爭執，惟矢口否認有何傷害及
    恐嚇之犯行，辯稱：本案是告訴人先抓我的手，用指甲摳我
    的手，我才把她推開，且游宗翰有用手打我的頭，是我受傷
    ，不是他們受傷，我也沒有講到竹聯幫的事，這是游宗翰說
    的等語。經查：
  ㈠被告與告訴人及其夫游宗翰為同住於新北市板橋區縣民大道
    3 段33巷6 弄之鄰居，其等於109 年6 月16日中午12時許，
    因停車糾紛而在上址16號1 樓前發生口角爭執及肢體衝突，
    告訴人在此過程中受有右手前臂挫傷及左手掌瘀傷等傷害之
    事實，業據被告於偵訊、本院準備及審理程序供承屬實（10
    9 年度偵字第32643 號卷〈下稱偵卷〉第33頁、本院卷第84
    -85 、119 頁），並經證人即告訴人於警詢、偵訊及本院審
    理時、證人游宗翰於偵訊及本院審理時證述明確（偵卷第5
    、22、23頁、本院卷第116 、121 頁），且有西園醫療社團
    法人西園醫院乙種診斷證明書、同醫院109 年9 月17日西園
    醫字第109248號函及所附告訴人病歷資料在卷可稽（偵卷第
    10、28-30 頁），是此部分事實首堪認定。
  ㈡傷害部分
  ⒈證人簡慧雯於警詢時稱：被告當時是衝上來雙手攻擊等語（
    偵卷第5 頁）；於偵訊時稱：被告撲向我這邊要揍我，我就
    反射性用右手肘、左手掌去擋被告的攻擊，我右前臂有被被
    告抓傷，而左手掌有被打等語（偵卷第22頁正反面）；於本
    院審理時稱：被告歇斯底里狂罵一堆髒話後就整個人撲過來
    ，已經整個人撞到我等語（本院卷第116 頁）。
  ⒉證人游宗翰於偵訊時稱：當下被告有出手打告訴人，我看到
    被告打到告訴人的手，我就趕快往前把她們支開（偵卷第23
    頁）；於本院審理時稱：我記得那時候有人（即被告）在踹
    我家大門，告訴人就先出去，之後有聽到爭執的聲音，我出
    去的時候，就看到告訴人被打等語（本院卷第121 頁）。
  ⒊依上開證人簡慧雯歷次所述，可知其證述如何遭被告攻擊之
    基本情節尚無歧異，復無何違背常理之處，而證人游宗翰亦
    始終證稱被告有出手打告訴人之舉，且上開診斷證明書所載
    告訴人受有右手前臂挫傷及左手掌瘀傷之傷勢，更核與證人
    簡慧雯陳述其遭被告迎面撲來並動手拉扯，致需以雙手阻擋
    乙節一致，堪認證人簡慧雯此部分所述應屬可採。
  ⒋被告雖辯稱其係先遭告訴人攻擊，始有反擊之行為，並提出
    載有「病患（指被告）自訴遭毆打，經檢視右上臂6 公分挫
    抓傷，左上臂7 ×5 公分瘀挫傷，另自訴有頭痛現象」等語
    之板橋中興醫院109 年6 月16日診斷證明書為證（本院卷第
    89頁），然被告既有撲向告訴人並出手拉扯之行為，業經本
    院認定如前，則被告在此過程中自有可能反因告訴人以雙手
    阻擋而受有該診斷證明書所載傷勢，是該診斷證明書自難採
    為有利於被告此部分所辯之認定依據。此外，經檢閱現存卷
    內事證，亦無何證據可資合理懷疑有被告辯解之情形存在，
    從而被告此部分所辯，即難遽信。
  ㈢恐嚇部分
    證人簡慧雯於警詢、偵訊及本院審理時、證人游宗翰於偵訊
    及本院審理時均指稱被告有對告訴人恫稱：我要找竹聯幫處
    理你等類似話語（偵卷第5 、22、23頁、本院卷第116 、12
    1 頁），而依被告於本院審理時所供：我一出門口他（指游
    宗翰）就從我的頭打下去，他老婆就先抓我兩隻手，我把他
    推開後他就說：你打我老婆，然後用拳頭打我頭，如果他沒
    有打我的話，我無緣無故幹嘛跟他講說嗆兄弟，就是他先嗆
    我，我才會跟他嗆，事實就是這樣等語（本院卷第123 頁）
    ，亦可見被告不諱言有「嗆兄弟」一事，是證人簡慧雯此部
    分所述當屬可採，至被告所辯並未說到竹聯幫之事等語，則
    尚難置信。
  ㈣綜上所述，本案事證明確，被告犯行均堪認定，應依法論科
    。
三、論罪科刑
  ㈠核被告所為，係犯刑法第277 條第1 項之傷害罪及同法第30
    5 條之恐嚇危害安全罪。
  ㈡被告所犯上開2 罪，犯意各別，行為互殊，應分論併罰。
  ㈢爰審酌被告因停車糾紛而與告訴人發生口角後，即萌生本案
    犯罪之動機、目的，率以上開方式出手攻擊及出言恫嚇告訴
    人，恣意宣洩己身不滿之情緒，所為實屬不該，應予非難，
    兼衡被告否認犯行且未與告訴人達成和（調）解之犯後態度
    、行為所生危害、素行、教育程度、職業及家庭經濟生活狀
    況、告訴人所受傷勢等一切情狀，分別量處如主文所示之刑
    ，並均諭知易科罰金之折算標準。再審酌被告犯罪之情節及
    所犯數罪整體之非難評價，定其應執行之刑如主文所示，並
    諭知易科罰金之折算標準。
據上論斷，應依刑事訴訟法第299 條第1 項前段，判決如主文。
本案經檢察官宋有容提起公訴，檢察官邱稚宸到庭執行職務。
中    華    民    國    110   年    11    月    30    日
                  刑事第四庭    審判長法  官  楊筑婷
 
                                      法  官  陳佳妤
 
                                      法  官  吳智勝
上列正本證明與原本無異。
如不服本判決，應於判決送達後20日內敘明上訴理由，向本院提
出上訴狀 (應附繕本) ，上訴於臺灣高等法院。其未敘述上訴理
由者，應於上訴期間屆滿後20日內向本院補提理由書「切勿逕送
上級法院」。
                                      書記官  薛力慈
中    華    民    國   110    年    12    月    1     日
附錄本案論罪科刑法條全文：
中華民國刑法第277條
（普通傷害罪）
傷害人之身體或健康者，處3 年以下有期徒刑、拘役或1 千元以
下罰金。
犯前項之罪因而致人於死者，處無期徒刑或7 年以上有期徒刑；
致重傷者，處3 年以上10年以下有期徒刑。
中華民國刑法第305條
（恐嚇危害安全罪）
以加害生命、身體、自由、名譽、財產之事，恐嚇他人致生危害
於安全者，處2 年以下有期徒刑、拘役或3 百元以下罰金。